臺灣高等法院高雄分院刑事判決　　　　96年度上訴字第1274號
上　訴　人
即　被　告　甲○○
上列上訴人因違反毒品危害防制條例案件，不服臺灣屏東地方法
院96年度訴更字第2 號中華民國96年4月30日第一審判決（起訴
案號：臺灣屏東地方法院檢察署95年度毒偵字第1756號），提起
上訴，本院判決如下：
    主  文
原判決撤銷。
甲○○施用第一級毒品，累犯，處有期徒刑拾月，減為有期徒刑
伍月，如易科罰金以新台幣壹仟元折算壹日。扣案之注射針筒壹
支沒收之；扣案之夾鏈袋貳只，沒收銷燬之。
    事  實
一、甲○○前於民國88年間，因違反毒品危害防制條例案件，經
    送觀察勒戒及強制戒治後，於90年11月30日因強治戒治期滿
    執行完畢釋放；於91年間因偽造文書案件，經臺灣高等法院
    92年度上訴字第532 號判處有期徒刑6 月確定，又因電信法
    案件，經台灣屏東地方法院以92年度簡字第82號判處有期徒
    刑3 月確定，上開2 案經聲請定應執行刑7 月確定，並已於
    93年11月27日執行完畢出監，竟仍不知悔改，於上開有期徒
    刑及強制戒治執行完畢釋放後5 年內，復於95年9 月12日12
    時許，在屏東縣恆春鎮某加油站廁所內，基於施用第一級毒
    品海洛因之犯意，以針筒注射方式施用第一級毒品海洛因1
    次，嗣於95年9 月14日12時許，因另案經台灣屏東地方法院
    發佈通緝，而在屏東縣恆春鎮○○路272 號「意難忘」指壓
    店內為警逮捕，並扣得供施用毒品用之注射針筒1 支、沾有
    海洛因粉末之空夾鏈袋2 只等物，經警採尿送驗而查悉上情
    。
二、案經屏東縣警察局恆春分局報告臺灣屏東地方法院檢察署檢
    察官偵查起訴。
    理　由
一、上揭施用第一級毒品之犯罪事實，業據被告於警、偵訊中及
    本院審理時坦承不諱，且被告為警採尿送驗後呈嗎啡陽性反
    應，有臺灣檢驗科技股份有限公司濫用藥物尿液檢驗報告1
    紙在卷可稽，並有扣案之注射針筒1 支、摻含毒品海洛因之
    空夾鏈袋2 只（含海洛因成分，有高雄醫學大學附設中和紀
    念醫院檢驗報告2 紙附附卷為憑）等物在卷可稽，足認被告
    之自白與事實相符，堪予採認。又被告前於88年間，因違反
    毒品危害防制條例案件，經送觀察勒戒及強制戒治後，於90
    年11月30日因強治戒治期滿執行完畢釋放，有卷附臺灣高等
    法院被告前案紀錄表可參，是被告於強制戒治執行完畢後5
    年內施用第一級毒品，自應依毒品危害防制條例第23條第2
    項規定，予追訴論科。
二、按海洛因係毒品危害防制條例第2 條第2 項第1 款所定之第
    一級毒品，不得非法施用，是核被告施用第一級毒品之犯行
    ，係犯毒品危害防制條例第10條第1 項之施用第一級毒品罪
    。至被告為施用第一級毒品海洛因而持有毒品之低度行為，
    則已為其施用之高度行為所吸收，不另論罪。又被告前於91
    年間因偽造文書案件，經臺灣高等法院以92年度上訴字第
    532 號判處有期徒刑6 月確定，又因電信法案件，經原審法
    院以92年度簡字第82號判處有期徒刑3 月確定，上開2 案經
    聲請定應執行刑為有期徒刑7 月確定，並已於93年11月27日
    執行完畢出監，有臺灣高等法院被告前案紀錄表在卷可稽，
    被告於上開有期徒刑執行完畢後5 年內，故意再犯本案有期
    徒刑以上之罪，為累犯，應依刑法第47條第1 項規定加重其
    刑。
三、原判決對被告為論罪科刑之判決固非無見，惟原判決未及適
    用中華民國96年罪犯減刑條例之規定予減刑，自有未洽，被
    告上訴意旨指摘原判決量刑太重，雖無足取，但原判決既有
    可議自應由本院將原判決予撤銷改判。爰審酌被告前因施用
    毒品案件經強制戒治執行完畢後，於5 年內再犯本件施用毒
    品罪，有臺灣高等法院被告前案紀錄表1 份附卷可憑，顯見
    其戒毒悔改之意志薄弱，惟念其施用毒品之犯罪性質乃自戕
    一己之身體健康，尚未對他人造成危害，且犯後已坦承犯行
    ，態度良好等一切情狀，量處如主文第2 項所示之刑。又被
    告犯罪時間在中華民國96年4 月24日以前，合於中華民國96
    年罪犯減刑條例第2 條第1 項第3 款之減刑條件，爰依法予
    減刑為有期徒刑5 月，並依中華民國96年罪犯減刑條例第9
    條、刑法第41條第1 項前段規定，諭知易科罰金折算標準。
    又扣案之注射針筒1 支，並未沾有毒品成分，有高雄醫學大
    學附設中和紀念醫院檢驗報告在卷可稽，惟為被告所有供施
    用毒品使用之工具，並於使用後業經清洗（因而未驗出毒品
    反應），業據被告供明在卷，依刑法第38條第1 項第2 款規
    定沒收之；另扣案之夾鏈袋2 只，經送驗結果，含有第一級
    毒品海洛因成分，有前揭高雄醫學大學附設中和紀念醫院檢
    驗報告在卷可稽，故上開物品沾附有第一級毒品之成分，已
    無法與毒品析離，亦應視同毒品之一部分，依毒品危害防制
    條例第18條第1 項規定應予一併沒收銷燬之。
據上論結，應依刑事訴訟法第369 條第1項前段、第364 條、第
299 條第1 項前段，毒品危害防制條例第10條第1 項、第18條第
1 項，刑法第11條前段、第38條第1 項第2 款，中華民國96年罪
犯減刑條例第2條第1項第3款、第7條、第9條判決如主文。
本案經檢察官張其主到庭執行職務。
中　　華　　民　　國　　96　　年　　7 　　月　　19　　日
                  刑事第一庭    審判長法官　郭雅美
                                      法官　張意聰
                                      法官　莊崑山
以上正本證明與原本無異。
如不服本判決應於收受本判決後10日內向本院提出上訴書狀，其
未敘述上訴理由者，並得於提起上訴後10日內向本院補提理由書
狀（均須按他造當事人之人數附繕本）「切勿逕送上級法院」。
中　　華　　民　　國　　96　　年　　7 　　月　　19　　日
　　　　　　　　　　　　　　　　　　書記官　邱麗莉
附錄本判決論罪科刑法條全文：
毒品危害防制條例第10條第1項
施用第一級毒品者，處 6 月以上 5 年以下有期徒刑。
